

CRISTABEL MAGDALENA CAMPOS PERLA

Rpto.Santa Clara, Bo San Jacinto, Pje Los Crisantemos Casa #9 San Salvador Teléfonos: 2270-2340; 7965-1514 ó 76771010

e-mail: camposs91@hotmail.com

cmcampos@bancoagricola.com.sv

Fecha de Nacimiento: 25 de noviembre del 1991

DUI: 04540715-8 NIT: 0614-251191-109-6

LICENCIA DE CONDUCIR: SI

OBJETIVO PERSONAL

Pertenecer a una empresa donde pueda aplicar mis conocimientos, habilidades y competencias laborales, logrando así enriquecerme de la información y experiencia necesaria para mi buen desempeño personal y de igual forma, colaborar en el desarrollo y crecimiento de la empresa en la que preste mis servicios.

ESTUDIOS

Instituto Técnico Exsal

2007-2008 Bachillerato General con Diplomado en Computación.

CENIUES

2013-2014 Inglés Intensivo.

Universidad de El Salvador

2009-2017

Licenciatura en Administración de Empresas. (Carrera Finalizada)

COMPETENCIAS PERSONALES

- Responsable.
- Proactiva.
- Honesta.
- Creativa.
- Buenas relaciones interpersonales.
- Rápida integración para el trabajo en equipo.
- Comprometida al cumplimiento de metas que la empresa persigue.
- Integral.
- Atención al cliente.
- Habilidades de Liderazgo.

EXPERIENCIA LABORAL	
Cargos	Funciones
• Digitador Septiembre 2015 – Octubre 2015 Empresa: FUNDATER (Proyecto MINED) Jefe Inmediato: Daniel Ventura 7155-1204	Digitación de Censos de escuelas públicas como privadas.
• Sub Jefe Septiembre 2015- Enero 2016 Empresa: Farmacias San Nicolás Jefe inmediato: Miguel Orellana 77290232 Metrocentro 8°: 7210-8845 2260-5797	 Control de Personal. Atención al Cliente. Manejo de Caja Chica. Cuadre de Inventario. Cumplimiento de Ventas. Manejo de Efectivo. Planilla. Cuadratura y Arqueos de Caja. Coordinación con Proveedores.
Cajera Bancaria Noviembre 2016- Hasta la Fecha (Julio 2018) Empresa: Banco Agrícola Jefe Inmediato: Olga Castellón 7450-7372 Agencia Plaza Centro: 2514-8143	 Manejo de Efectivo. Atención al Cliente de manera Integral. Cuadratura y Arqueos de Caja. Trabajo en Equipo. Iniciativa y capacidad de aprendizaje. Enfoque a resultados. Habilidades de negociación y comunicación. Análisis y solución de problemas.

• Ejecutiva Comercial

Julio 2018- Hasta la Fecha (Agosto 2018)

Empresa: Banco Agrícola

Jefe Inmediato: Michelle Quevedo Agencia Plaza Mundo: 2514-8050 Encargada de la comercialización y promoción de los productos de la institución; búsqueda de clientes potenciales a nivel corporativo y personal, presentaciones de proyectos, seguimiento de clientes, lograr cierres de contratos. Alcanzar objetivos y metas de ventas establecidas por la empresa.

REFERENCIAS LABORALES

- Claudia Margarita Alas Auxiliar Administrativo Banco Davivienda 7664-7486
- Oscar Alexander Cardona COMERSAL S.A. De C.V. 7987-8572
- Mónica Michelle Romero Banco Agrícola.
 7898-9917 ó 2514-8170

REFERENCIAS PERSONALES

- Marina Chacón Alvarenga
 Sub Jefe, Sucursal Wendy Plaza Mundo
 7939-7142
- Álvaro Miranda
 Gerente de Precios de Transferencias Deloitte El Salvador
 7605-7189
- Wilber Ernesto Valle
 Analista de Créditos en Banco Hipotecario.
 7742- 2860







Par Cuanta:

Cristabel Maydalena Campos Perla Ha cursado y aprobado en forma satisfactoria las asignaturas del plan de estudio correspondiente al

Diplomado en Computación Bachillerato General

Por Tanto:

Te confiere el presente

Diploma

de dos mil ocho Dado en San Salvador, a los cuatro días del mes de diciembre







Residencia / Address RPTO SANTA CLARA, BO SAN JACINTO PJE LOS CRISANTEMOS # 9

Manager / City SAN SALVADOR Departments / State

Nimbre de la Madra / Matter's Name MARIA GUADALUPE PERLA Nimbre del Pate / Father's Name NBGUEL SALVADOR CAMPOS CRUZ Carguge / Spanse's Name Trimbs / Procedure Type
MO-1
WIT
OG 14-251191-109-6
Godge de Joses / Jop Code
10:10-10000T
I stedo I sentire (Mentel Sidna
SOLTERO(A)
Ijpe Sanger / Sted Type
AB RH +
te-partition / Professor/Trade



